Marcos Venicio de S M Junior

21 anos – Brasileiro – Solteiro Vila São Gerardo - Monte Castelo | Fortaleza - CE (85) 9 8751-6774 | marcos.venicio1239@hotmail.com | https://www.linkedin.com/in/marcos-venicio-13bb64207/ https://github.com/MarcosVenicioSIr

Sobre Mim

Me chamo Marcos, tenho 21 anos e moro em Fortaleza/CE. Sou graduando em Sistemas de Informação pela faculdade Unifametro. Sou um profissional com experiência Qualidade de Software (QA) e na área de Desenvolvedor de Software. Minha experiência por essas áreas me levou a desenvolver um conjunto abrangente de habilidades e conhecimentos que me permitem agregar valor e impulsionar o sucesso organizacional.

Objetivo

Me candidato a essa vaga com a pretensão de colocar em prática os conhecimentos acadêmicos adquiridos e contribuir com a equipe de trabalho, objetivando o reconhecimento da empresa, além de desenvolvimento pessoal e profissional.

Educação

ENSINO SUPERIOR | Unifametro

· Sistemas de Informação - 6° semestre

Habilidades

- Typescript
- · Intermediário
- C#
- · Intermediário
- SOL
- · Intermediário
- Cloud
- · Azure
- Angular
- · Básico
- Testes Automatizados
- · Básico
- Metodologias Ágeis
- Git

Certificações e Licenças

- AZ-900
- · Microsoft
- Scrum Foundation Professional Certification SFPC

- Certiprof International
- Formação Typescript FullStack
- · DIO
- Testes Automatizados com Cypress
- · Udemy

Idiomas

INGLÊS

· Nível Básico

Experiências

Jovem Aprediz - Administrativo Lanlink Informática - 03/2021 - 04-2022

- Criação de documentação Demissional.
- Envio de cartões de Benefícios para funcionários.
- Gerar relatórios de Farmácia e Vale Alimentação (Alelo).

Analista de Qualidade - QA

Fitbank 450 - 06/2022 - 09/2023

- Elaboração de casos de testes baseados em "User Story".
- Execução de casos de Teste.
- Testes de API REST.
- Reportar e identificar falhas e bugs.
- Teste Manual.

Desenvolvedor de Software

Fitbank 450 - 09/2023 - Atual

- Desenvolvimento de soluções (APIs e serviços).
- Correção e manutenção de aplicações.
- Contribuição em soluções escaláveis e de alta performance.